臺灣臺北地方法院民事判決　　　　　　　　　　　　九十二年度訴字第五五七九號
　　原　　　告　乙○○
　　被　　　告　丙○○　台北市大安區○○○路○段五十九巷三號
　　　　　　　　甲○○　台北縣板橋市○○街二三五號三樓
右當事人間請求侵權行為損害賠償事件，本院於民國九十三年三月二十四日言詞辯論
終結，判決如左：
    主      文
被告丙○○應給付原告新台幣貳拾伍萬柒仟伍佰壹拾肆元，及自民國九十二年七月三
十一日起至清償日止，按年息百分之五計算之利息。
原告其餘之訴駁回。
訴訟費用由被告丙○○負擔百分之十三，餘由原告負擔。
本判決第一項得假執行。
原告其餘假執行之聲請駁回。
    事實及理由
壹、原告起訴主張略以：
  一、被告丙○○於民國九十二年五月十九日十五時五十許，駕駛被告甲○○車號
      ＤＪ─八五六八號自用小客車沿桂林路第二車道西向東行駛，因未注意車前狀
      況，又因其酒後（酒精濃度高達每公升○. 七四豪克）注意力欠佳而未能安全
      駕駛，以致撞上由原告所騎乘之腳踏車，使原告人車倒地，受有第十二胸椎壓
      迫性骨折、頸椎挫傷、胸壁及骨盆挫傷等之傷害，且又適逢SARS高峰期以致醫
      院建議原告「勿住院」，致原告需舟車勞頓往返於醫院間，且被告丙○○於肇
      事後對原告可謂不聞不問，至今毫無車禍補償，故原告援向鈞院請求，而被告
      甲○○係被告丙○○所駕駛車輛車號ＤＪ─八五六八號自用小客車之車主，未
      依規定參加強制汽車責任保險，且明知酒後不能開車，仍將車輛交予酒後之被
      告丙○○駕駛以致原告受傷，故兩人需共負民法第一百八十五條之共同侵權行
      為之責任，且被告丙○○經台灣台北地方法院交通法庭以九十二年度交易字第
      三六二號刑事判決處被告徒刑在案
  二、原告所受損害如下：
    (一)、原告受傷後，自九十二年五月十九日起，至九十三年一月二十日止，支付醫
        藥費用新台幣（下同）伍萬陸仟零陸元。
    (二)、原告受傷後多行動不便需由他人照顧，而照顧期間所需之勞費亦不因係由親
        人或朋友代為而減少被告應負之責任，故有關看護費用以每天壹仟伍佰元計
        算，共計請求貳拾柒萬元。
    (三)、原告從住處往返醫院之交通費用以新台幣參萬元請求。
    (四)、原告係流動小販，販賣應時及一般食物，利潤頗高，如SARS期間販賣口罩、
        販賣甜甜圈、雙胞胎等小吃，受傷後，自九十二年五月十九日起即不能工作
        ，以每天收入參仟元計算，原告欲請求被告等應給付工作損失共計新台幣壹
        佰零捌萬元。
    (五)、原告因身體受傷，精神肉體所受痛苦甚大，且被告尚帶人至原告住處吵鬧使
        原告備感恐懼、先生要求離婚，故請求非財產上損害金額陸拾萬元。
  三、聲明「被告應連帶給付原告貳佰零萬捌仟佰陸拾貳元，及自訴狀送達翌日
      起至清償日止按年息百分之五計算之利息，並願供擔保請准為假執行之宣告」
      。
貳、被告丙○○答辯意旨略以：
  一、被告丙○○部分：被告丙○○確實有酒後駕車撞到原告，願意負擔醫藥費用，
      但被告於九十二年七月二十八日下午三點四十分許於台北市○○路○段九十號
      十一樓富客舞廳見到原告於此跳舞，故應可證明原告所受之身體傷害應未如原
      告所稱之嚴重，請鈞院能調出當天該舞廳之錄影帶以實被告之說。
  二、被告甲○○陳稱：於借車與被告丙○○時，被告丙○○並未喝酒且其亦有駕照
      ，故被告丙○○之後酒醉駕車撞到原告不應由其負責。
  三、答辯聲明「原告之訴駁回」。
、被告甲○○、丙○○經合法通知，未於言詞辯論期日到場，亦未提出書狀作何聲
    明或陳述，核無民事訴訟法第三百八十六條所列各款情形，應依原告之聲請，由
    其一造辯論而為判決。
肆、原告主張被告丙○○於九十二年五月十九日於台北市○○街、桂林路口酒後駕駛
    前開車輛肇事致原告受傷，肇事車輛並係甲○○借予丙○○之情，為兩造所不爭
    執，復有台北市政府警察局交通大隊道路交通事故證明書（第十八頁）、台北市
    政府警察局交通大隊道路交通事故肇事原因初步分析研判表（第十九頁）、診斷
    證明書六紙（第二五頁至三○頁）在卷可證，自堪採信。被告丙○○除自認非中
    醫以外之醫療費用外，餘為其所否認，被告二人並以前揭情詞置辯，則本件之爭
    點，即在於(一)被告甲○○借車予被告丙○○是否需負共同侵權行為責任、(二)原告
    對於醫療費用中關於國術館、中醫費用及交通費用、工作損失、看護費用是否已
  　充分舉證，以下則分論之：
  一、丙○○於前揭時地駕車肇事，致原告受有前開傷一節，為兩造所不爭執，原告
      雖主張甲○○明知丙○○飲酒，再借車予丙○○云云，惟查，原告主張此部分
      之事實，係以刑事案件之卷宗為依據，經本院依職權調閱被告甲○○被訴之臺
      灣臺北地方法院檢察署九十二年度偵字第九六一二號偵查卷宗，被告甲○○並
      無自認原告主張之事實，是原告主張被告甲○○明知丙○○飲酒之事實即無法
      證明。又被告甲○○對於其所有之ＤＪ─八五六八號自用小客車雖未投保汽車
      強制責任險，主張有違反保護他人法律云云。然查，強制汽車責任險賦予汽車
      所有人投保險之義務，乃係為使汽車交通事故之被害人迅速獲得基本保障而設
      ，被害人自該保險契約所獲得之利益，係屬反射利益，並無賦被害人請求權，
      況原告亦未就指被告甲○○未投保之行為，與受損害事實間之因果關係為舉證
      ，自難認原告此部分之主張為有理由，是原告對於被告甲○○請求損害賠償自
      無所據。
  二、被告丙○○所應負之賠償責任，則分述如下：
    (一)、醫療費用部分：依原告所提出之單據，扣除原告重複提出之單據外，金額分
        別如附表所示。被告丙○○雖抗辯中醫及國術館部分不應給付云云，惟查，
        本件原告受被告丙○○駕車撞擊，受有第十二胸椎壓迫性骨折、頸椎挫傷、
        胸壁及骨盆挫傷等之傷害，中醫部分之醫藥費用，係治療筋骨挫傷及胸椎十
        二節壓迫性損傷，腰椎閃錯之花費，仍屬回復未因被告之過失行為致受損害
        前之原狀所必須，此有建安國術館處置說明書在卷可資佐證，是原告此部分
        之請求自亦可採。從而，原告此部分請求在四萬六千一百七十四元之範圍內
        ，既均為治療上之必要費用，而屬被告賠償責任範圍內，被告自應負責賠償
        與原告。
    (二)、交通費用三萬元部分：原告主張及受有交通費之損失，並未提出任何單據以
        供本院認定。然以原告所受之第十二胸椎壓迫性骨折、頸椎挫傷、胸壁及骨
        盆挫傷等之傷害，其就醫自難要求原告需搭乘大眾運輸之交通工具，是原告
        請求計乘車之車資自屬有據。而以如附表所示，原告就醫紀錄共有八十一次
        ，以計乘車單次最低車資七十元，來回共為一百四十元，原告請求一萬一千
        三百四十元之交通費損失即屬有據。
    (三)、看護費：原告受有本件之傷害，依原告所提出之醫療單據觀之，其並無住院
        之記錄。又原告主張受所受之第十二胸椎壓迫性骨折、頸椎挫傷、胸壁及骨
        盆挫傷之傷害，原告並未舉證確有看護之必要，參酌原告尚能自居家移動至
        醫院就診，足見其日常生活之自理能力並未喪失，是原告請求看護費用難認
        有理。
    (四)、工作損失部分：原告主張每天工作收入參仟元計算，係主張其出售口罩有所
        得，此原告固提出收據九紙為憑，然查原告所提出之收據，僅載明一般口罩
        、收量及單價，此並無法證明原告有收入之事實，是原告主張其一日工作損
        失三千元實無所據。此外，原告亦未舉證其喪失勞動能力之證明及車禍前後
        收入之比較資料以供本院參酌，是原告此部分之請求自非可採。
    (五)、精神慰無金部分：按不法侵害他人身體、健康、名譽、自由、信用、隱私、
        貞操，或不法侵害其他人格法益而情節重大者，被害人雖非財產上之損害，
        亦得請求賠償相當之金額，民法第一百九十五條第一項前段訂有明文。而此
        慰撫金之核給標準固與財產上損害之計算不同，然非不可斟酌雙方身分、資
        歷與加害程度，及其他各種情形核定相當之數額，此有最高法院五十一年臺
        上字第二二三號判例意旨可供參照。本院審酌原告受傷之程度，及被告丙○
        ○係酒後駕車肇事，迄今未予原告和解，原告請求六十萬元之慰撫金，應屬
        過高，應予核減為二十萬元，方屬公允，逾此數額之請求，為無理由。
伍、綜上所述，原告以侵權行為，請求被告丙○○給付二十五萬七千五百一十四元及
    自起訴狀繕本送達翌日之九十二年七月三十一日起之法定遲延利息為有理由，應
    予准許，其餘部分請求為無理由，應予駁回。原告陳明願供擔保，聲請宣告假執
    行，經核其勝訴部份，合於民事訴訟法第三百八十九條第一項第五款之規定，茲
    依職權宣告之；其餘假執行之聲請，因該部份訴之駁回而失所依據，應予駁回。
陸、兩造其餘主張及所提證據與本院上開論斷無涉或無違，不予贅述。
柒、訴訟費用負擔之依據：民事訴訟法第七十九條、第八十五條第一項但書。
中　　　華　　　民　　　國　　九十三　　年　　　四　　　月　　　七　　　日
                             民事第四庭法  官  洪于智
右為正本係照原本作成
如對本判決上訴須於判決送達後二十日內向本院提出上訴狀
中　　　華　　　民　　　國　　九十三　　年　　　四　　　月　　　七　　　日
                                       書記官  薛德芬
